# 合并层面的融资租赁的处理

提问人：satanweijia 时间：2020-05-28 08:05:03
背景：甲公司全资子公司A（从事车辆买卖业务）、全资子公司B（从事融资融资租赁业务），A公司与非关联方乙公司签订了车辆买断合同，乙公司全款向A公司买断车辆，但乙公司又向B公司以车辆为抵押进行了融资（分期付款），乙公司购买车辆的资金来源是B公司提供。目前A公司层面是按正常的销售业务来确认收入，B公司按融资业务来确认收入。
假设各项交易的作价是公允的，且不存在其他异常的情况。
问题：甲公司合并层面需要对这笔业务做调整吗？
合并层面视同是一笔分期销售的业务，确认长期应收款，及对应的收入，未确认融资收益（A公司层面的全款收入不确认，B公司的融资业务也不确认）？

回答人：chenyiwei
在甲公司的合并报表层面，如果主帖所述各项交易构成一揽子交易的，则可以视同合并集团向乙公司以分期付款方式销售商品。确认长期应收款，及对应的收入，未确认融资收益。此处的融资收益基本就是B公式个别报表层面确认的融资利息收益。